【裁判字號】    98,易,124
【裁判日期】    980507
【裁判案由】    傷害等
【裁判全文】
臺灣宜蘭地方法院刑事判決               98年度易字第124號
公  訴  人  臺灣宜蘭地方法院檢察署檢察官
被      告  甲○○
上列被告因傷害等案件，經檢察官提起公訴（98年度偵字第166
號），本院判決如下：
    主  文
甲○○犯傷害罪，處罰金新台幣伍仟元，如易服勞役，以新台幣
壹仟元折算壹日；又犯公然侮辱罪，處罰金新台幣貳仟元，如易
服勞役，以新台幣壹仟元折算壹日；又犯恐嚇危害安全罪，處罰
金新台幣仟元，如易服勞役，以新台幣壹仟元折算壹日。應執
行罰金新台幣捌仟元，如易服勞役，以新台幣壹仟元折算壹日。
    事  實
一、甲○○係原任職於怡蘭精品旅館員工，於民國97年11月20日
    下午3時許，因不滿乙○○以其不適任現職，要其離職為由
    ，致甲○○心生不滿，遂於同日下午5時許，在宜蘭縣五結
    鄉○街路108號「怡蘭精品旅館」門口，先後為下列行為：
    (一)基於傷害之犯意，以拳頭毆打乙○○之頭部多下，並以腳
    踹乙○○之腹部，致乙○○受有頭部外傷併臉部挫傷、左耳
    擦傷、腹部鈍傷等傷害，(二)甲○○於爭執期間復另基於妨害
    名譽之犯意，公然以台語「幹你娘」辱罵乙○○；(三)又另基
    於恐嚇之犯意以：「他也可以找人來堵乙○○，他有人脈能
    找人來修理乙○○」等語恫嚇乙○○，以此方式將加害生命
    、身體之事恐嚇乙○○，致其心生畏懼。
二、案經乙○○訴由宜蘭縣政府警察局報請臺灣宜蘭地方法院檢
    察署檢察官偵查起訴。
    理  由
一、訊據被告甲○○坦承前開傷害、公然侮辱犯行，惟矢口否認
    有恐嚇犯行，並辯稱：伊承認有打告訴人，也有罵三字經，
    但是並沒有出言恐嚇，伊與告訴人在「怡蘭精品旅館」裡面
    發生衝突，當時是要回旅館領薪水，所以才發生爭執云云。
    經查：被告前開傷害、公然侮辱、恐嚇犯行，除據告訴人前
    於警、偵訊及本院審理中，先後證述在卷，另當日於被告與
    告訴人發生爭執之際，前往排解之證人丁○○、丙○○於警
    、偵訊及本院審理中，亦一致證述在卷。而告訴人受有頭部
    外傷併臉部挫傷、左耳擦傷、腹部鈍傷等傷害，復有財團法
    人羅許基金會羅東博愛醫院出具之診斷證明書1紙在卷可證
    。綜上所述，本件事證明確，被告前開辯解要屬卸責之詞，
    不足採信，其犯行堪以認定，應依法論科。
二、核被告所為，係犯刑法第277條第1項傷害罪、第305條恐嚇
    罪、第309條第1項公然侮辱罪。被告所犯上開3罪，犯意各
    別，行為互殊，應予分論併罰。爰審酌被告因工作遭辭退，
    經濟陷入困境，致於氣憤下而為前開犯行，依其犯罪之動機
    、目的、手段、犯罪所生之損害，及犯罪後之態度等一切情
    狀，就其所犯上開3罪分別量處如主文所示之刑，並定其應
    執行刑，及諭知易服勞役之折算標準，以示懲儆。
據上論斷，應依刑事訴訟法第299條第1項前段，刑法第277條第1
項、第305條、第309條第1項、第42條第3項、第51條第7款，刑
法施行法第1條之1第1項、第2項前段，判決如主文。
本案經檢察官郭欣怡到庭執行職務
中    華    民    國    98    年    5     月    7     日
                  刑事第四庭法  官  辜漢忠
如不服本判決應於收受送達後十日內向本院提出上訴書狀，並應
敘述具體理由；其未敘述上述理由者，應於上訴期間屆滿後二十
日內向本院補提理由書 (均須按他造當事人之人數附繕本)「切
勿逕送上級法院」。
                            書記官  許麗汝
中    華    民    國    98    年    5     月    7     日
附錄本案論罪科刑法條：
中華民國刑法第277條第1項
傷害人之身體或健康者，處3年以下有期徒刑、拘役或1千元以下
罰金。
中華民國刑法第305條
以加害生命、身體、自由、名譽、財產之事，恐嚇他人致生危害
於安全者，處2年以下有期徒刑、拘役或3百元以下罰金。
中華民國刑法第309條第1項
公然侮辱人者，處拘役或3百元以下罰金。


司法院資訊處製作；財團法人民間司法改革基金會備份。
